臺灣高雄地方法院民事裁定
111年度消債聲免字第12號
聲　請　人　林秉辰00000000000000
　　　　　　　　　　000000000000000000000000000000000000
00000000000000000000000000000000000000000000000000
代　理　人　楊林澂律師
相　對　人　
即債權人　　聯邦商業銀行股份有限公司
　　　　　　　　　　000000000000000000000000000000000000
00000000000000000000000000000000000000000000000000000
法定代理人　林鴻聯　00000000
　　　　　　　　　　000000000000000000000000
　　　　　　　　　　00000000000000000000000000000000000
相　對　人　
即債權人　　玉山商業銀行股份有限公司
　　　　　　　　　　000000000000000000000000000000000000
000000000000000000000000000000000000000000000000000000
法定代理人　黃男州　00000000
訴訟代理人　朱逸君　000000000000000000000000000000000000
相　對　人　
即債權人　　台新國際商業銀行股份有限公司
　　　　　　　　　　000000000000000000000000000000000000
法定代理人　尚瑞強　00000000
　　　　　　　　　　000000000000000000000000
　　　　　　　　　　00000000
相　對　人　
即債權人　　花旗(台灣)商業銀行股份有限公司
　　　　　　　　　　000000000000000000000000000000000000
00000000000000000000000000000000000000000000000000000
法定代理人　莫兆鴻　00000000
代　理　人　陳正欽　00000000000000000000000000000000000
相　對　人　
即債權人　　台北富邦商業銀行股份有限公司
　　　　　　　　　　00000000000000000000000000000000
法定代理人　程耀輝　00000000
　　　　　　　　　　000000000000000000000000
　　　　　　　　　　000000000000000000000000000000000000
上列聲請人即債務人因消費者債務清理事件聲請免責，本院裁定
如下：
    主  文
聲請人林秉辰應予免責。
    理  由
一、聲請意旨略以：聲請人前於民國106年10月30日向本院聲請
    更生，經本院以106年度消債更字第413號裁定准自107年3月
    12日起開始更生程序，因未依限提出更生方案，轉清算程序
    ，經本院以107年度消債清字第137號裁定准自107年9月12日
    起開始清算程序，普通債權人於清算程序中受分配總額合計
    為新台幣（下同）197487元，本院於109年3月18日以109年
    度消債職聲免字第29號裁定不免責確定；其後聲請人依本院
    107年度司執消債清字第125號債權表所列債權比率還款（如
    附表所示），還款金額合計47700元，爰依消費者債務清理
    條例（下稱消債條例）第133條、第141條之規定，聲請免責
    等語。
二、按債務人因消債條例第133條之情形，受不免責之裁定確定
    後，繼續清償達該條規定之數額，且各普通債權人受償額均
    達其應受分配額時，得聲請法院裁定免責。
三、本院之判斷
  ㈠查聲請人前於106年10月30日向本院聲請更生，經本院以106
    年度消債更字第413號裁定准自107年3月12日起開始更生程
    序，因未依限提出更生方案，轉清算程序，經本院以107年
    度消債清字第137號裁定准自107年9月12日起開始清算程序
    ，復經本院以107年度司執消債清字第125號裁定清算程序終
    結確定，普通債權人受分配總額合計為197487元，而經本院
    於109年3月18日以109年度消債職聲免字第29號裁定不免責
    確定等情，經本院依職權調取前開案卷核閱屬實，此部分事
    實，應堪以認定。
  ㈡本院前開裁定（109年度消債職聲免字第29號）認聲請人構成
    消債條例第133條事由而裁定不免責，並指明聲請人於聲請
    清算前2年間可處分所得總額扣除最低生活費用總額後之餘
    額為245064元，普通債權人於清算程序中受分配總額為1974
    87元等情，有前開裁定、債權表、分配表在卷可參。又本院
    裁定不免責後，聲請人還款數額，亦有匯款憑條影本、債權
    人陳報狀附卷可參（見院卷第7頁、第15-21頁）。基上，本
    院依前開證據資料，核算各債權人受償債權數額如附表所示
    ，堪認聲請人清償之數額已達消債條例第141條第1項所定數
    額，自應予以免責。
　㈢至債權人主張聲請人還款金額過低，應不予免責等語，惟依
    消債條例第141之規定，聲請人既已還款超過消債條例第133
    條所定所得餘額，則依該規定，自應予以免責，是以債權人
    之主張，尚難採認。
四、據上論結，聲請人之聲請為有理由，依消債條例第133條、
    第141條第1項，爰裁定如主文。
中　　華　　民　　國　　111 　年　　3 　　月　　18　　日
              　　民事庭　　法　官　賴寶合
上為正本係照原本作成
如不服本裁定，應於裁定送達後10日內，以書狀向本院提出抗告
，並繳納抗告費新臺幣1千元
中　　華　　民　　國　　111 　年　　3 　　月　　18　　日
  　                        書記官　胡美儀